Images des répertoires du notaire Martin La Grenée pour l'étude IV
Archives nationales de France
Images des répertoires du notaire Martin La Grenée pour l'étude IV
11 mai 1765 - 26 mai 1786
MC/RE/IV/7 - MC/RE/IV/9
Etude IV; La grenée, Martin
3 registres
Archives nationales de France
Minutes et répertoires: la loi 2008-696 du 15 juillet 2008 relative aux archives a fixé à 75 ans à compter de la date de l'acte, ou à 25 ans à compter de la date du décès de l'intéressé si ce délai est plus bref, le délai de communication des minutes et répertoires des notaires; ce délai est porté à 100 ans à compter de la date de l'acte si le document se rapporte à un mineur (code du Patrimoine, articles L213-2, 4e d et 5e).
Autres documents de l'étude (dossiers de clients, comptabilité...): s'agissant d'archives privées, ces documents sont communicables selon les modalités fixées par le déposant ou le donateur.
Certains documents ne sont pas accessibles sous leur forme originale en raison de leur mauvais état de conservation.
Registres entrés aux Archives nationales en 1941.
Images des répertoires de l'étude IV
Archives de l'étude IV
répertoire d'officier public ministériel
- Répertoire chronologique pour la période du 11 mai 1765 au 31 décembre 1778, 11 mai 1765 - 31 décembre 1778; MC/RE/IV/7; Un registre de 1060 feuillets de papier manuscrits, hauteur 39 x largeur 25.5 cm, paginé par le notaire de 1 à 2135. Le registre est à restaurer, les pages étant rongées sur les bords, quelques feuillets sont déchirés, d'autres présentent des graffitis et les feuillets 33 et 34 sont volants.
  Registre folioté en 2003 (foliotation non visible à l'écran)
  Le répertoire contient les informations suivantes: nature de l'acte, date de l'acte et noms des parties. Les constitutions viagères de décembre 1768, datées de juillet 1769 se trouvent à la fin de ce répertoire.
  Les constitutions de rentes "titres nouvels" pour la période de 1765 à 1775 sont reportées à la fin du répertoire 9.
  répertoire
  - Liste chronologique des actes pour la période du 11 mai au 30 décembre 1765, 11 mai - 30 décembre 1765; 1 r°-21 r°; 21 feuillets
  - Liste chronologique des actes pour la période du 1er janvier au 31 décembre 1766, 1er janvier - 31 décembre 1766; 21 v°-63 r°; 43 feuillets
  - Liste chronologique des actes pour la période du 3 janvier au 31 décembre 1767, 3 janvier - 31 décembre 1767; 63 v°-103 v°; 41 feuillets
  - Liste chronologique des actes pour la période du 2 janvier au 31 décembre 1768, 2 janvier - 31 décembre 1768; 104 r°-161 v°; 58 feuillets
    - 2 janvier - 30 juin 1768, 104 r°-127 r°; 24 feuillets
    - 2 juillet - 31 décembre 1768, 127 v°-161 v°; 35 feuillets
  - Liste chronologique des actes pour la période du 2 janvier au 31 décembre 1769, 2 janvier - 31 décembre 1769; 162 r°-228 v°; 67 feuillets
    - 2 janvier - 30 juin 1769, 162 r°-195 r°; 34 feuillets
    - 1 juillet - 31 décembre 1769, 195 v°-228 v°; 34 feuillets
      Les constitutions viagères de décembre 1768, datées de juillet 1769 se trouvent à la fin de ce répertoire.
  - Liste chronologique des actes pour la période du 2 janvier au 31 décembre 1770, 2 janvier - 31 décembre 1770; 229 r°-279 v°; 51 feuillets
    - 2 janvier - 30 juin 1770, 229 r°-251 r°; 23 feuillets
    - 1 juillet - 31 décembre 1770, 251 v°-279 v°; 29 feuillets
  - Liste chronologique des actes pour la période du 2 janvier au 31 décembre 1771, 2 janvier - 31 décembre 1771; 280 r°-351 v°; 72 feuillets
    - 2 janvier - 28 juin 1771, 280 r°-316 r°; 37 feuillets
    - 1er juillet - 31 décembre 1771, 316 v°-351 v°; 36 feuillets
  - Liste chronologique des actes pour la période du 1er janvier au 31 décembre 1772, 1er janvier - 31 décembre 1772; 352 r°-419 r°; 68 feuillets
    - 1er janvier - 30 juin 1772, 352 r°-387 r°; 36 feuillets
    - 1er juillet - 31 décembre 1772, 387 v°-419 r°; 33 feuillets
  - Liste chronologique des actes pour la période du 2 janvier au 31 décembre 1773, 2 janvier - 31 décembre 1773; 419 v°-491 v°; 73 feuillets
    - 2 janvier - 30 juin 1773, 419 v°-455 v°; 37 feuillets
    - 1er juillet - 31 décembre 1773, 456 r°-491 v°; 36 feuillets
  - Liste chronologique des actes pour la période du 3 janvier au 31 décembre 1774, 3 janvier - 31 décembre 1774; 492 r°-566 r°; 75 feuillets
    - 3 janvier - 30 juin 1774, 492 r°-527 v°; 36 feuillets
    - 1er juillet - 31 décembre 1774, 528 r°-566 r°; 39 feuillets
  - Liste chronologique des actes pour la période du 2 janvier au 31 décembre 1775, 2 janvier - 31 décembre 1775; 566 v°-678 r°; 113 feuillets
    - 2 janvier - 31 mai 1775, 566 v°-607 r°; 42 feuillets
    - 1er juin - 31 août 1775, 607 v°-640 r°; 34 feuillets
    - 1er septembre - 31 décembre 1775, 640 v°-678 r°; 39 feuillets
  - Liste chronologique des actes pour la période du 2 janvier au 31 décembre 1776, 2 janvier - 31 décembre 1776; 678 v°-796 v°; 119 feuillets
    - 2 janvier - 30 avril 1776, 678 v°-714 r°; 37 feuillets
    - 2 mai - 31 août 1776, 714 v°-756 r°; 43 feuillets
    - 1er septembre - 31 décembre 1776, 757 r°-796 v°; 40 feuillets
  - Liste chronologique des actes pour la période du 3 janvier au 31 décembre 1777, 3 janvier - 31 décembre 1777; 797 r°-924 r°; 127 feuillets
    - 3 janvier - 30 avril 1777, 797 r°-833 v°; 37 feuillets
    - 1er mai - 31 juillet 1777, 834 r°-868 r°; 35 feuillets
    - 1er août - 31 octobre 1777, 868 v°-905 r°; 38 feuillets
    - 3 novembre - 31 décembre 1777, 905 v°-924 r°; 20 feuillets
  - Liste chronologique des actes pour la période du 1er janvier au 31 décembre 1778, 1er janvier - 31 décembre 1778; 924 v°-1058 v°; 135 feuillets
    - 1 janvier - 30 avril 1778, 924 v°-962 v°; 39 feuillets
    - 1er mai - 31 juillet 1778, 963 r°-992 v°; 30 feuillets
    - 1er août - 31 octobre 1778, 993 r°-1031 r°; 39 feuillets
    - 3 novembre - 31 décembre 1778, 1031 v°-1058 v°; 28 feuillets
  - Liste chronologique des constitutions viagèrespour la période du 6 juillet au 7 juillet 1769, 6 juillet - 7 juillet 1769; 1059 r°-1060 r°; 2 feuillets
- Répertoire chronologique pour la période du 3 janvier 1779 au 10 janvier 1782, 3 janvier 1779 - 10 janvier 1782; MC/RE/IV/8; Un registre de 558 feuillets de papier manuscrits, hauteur 39 x largeur 24 cm, paginés en toutes lettres par le notaire de 1 à 1112. Le registre est à restaurer: les feuillets sont rongés sur les bords et s'effritent. Les feuillets 514 à 558 sont très détériorés. Les feuillets 5 à 7, 52 à 54, 184 à 186 sont déreliés. Le premier feuillet est collé.
  Le répertoire contient les informations suivantes: nature de l'acte, date de l'acte et noms des parties.
  - Liste chronologique des actes pour la période du 3 janvier au 31 décembre 1779, 3 janvier - 31 décembre 1779; 1 r°-178 v°; 178 feuillets
    - 3 janvier - 31 mars 1779, 1 r°-41 r°; 42 feuillets
    - 1er avril - 30 juin 1779, 41 r°-86 v°; 46 feuillets
    - 1er juillet - 31 août 1779, 87 r°-118 v°; 32 feuillets
    - 1er septembre - 31 octobre 1779, 119 r°-148 v°; 30 feuillets
    - 2 novembre - 31 décembre 1779, 149 r°-178 v°; 30 feuillets
  - Liste chronologique des actes pour la période du 3 janvier au 31 décembre 1780, 3 janvier - 31 décembre 1780; 179 r°-368 v°; 190 feuillets
    - 1 janvier - 30 mars 1780, 179 r°-223 r°; 45 feuillets
    - 1er avril - 30 juin 1780, 223 v°-269 r°; 47 feuillets
    - 1er juillet - 31 août 1780, 269 v°-300 v°; 32 feuillets
    - 1 septembre - 30 octobre 1780, 301 r°-336 v°; 36 feuillets
    - 1 novembre - 31 décembre 1780, 337 r°-366 v°; 30 feuillets
  - Liste chronologique des actes pour la période du 2 janvier au 31 décembre 1781, 2 janvier - 31 décembre 1781; 367 r°-552 v°; 186 feuillets
    - 2 janvier - 31 mars 1781, 367 r°-411 r°; 45 feuillets
    - 1er avril - 29 juin 1781, 411 v°-456 °; 46 feuillets
    - 1er juillet - 31 août 1781, 457 r°-488 r°; 32 feuillets
    - 1er septembre - 31 octobre 1781, 488 v°-520 v°; 33 feuillets
    - 1er novembre - 31 décembre 1781, 521 r°-552 v°; 32 feuillets
  - Liste chronologique des actes pour la période du 2 janvier au 10 janvier 1782, 2 janvier - 10 janvier 1782; 553 r°-557 v°; 5 feuillets
- Répertoire chronologique pour la période du 11 janvier 1782 au 26 mai 1786, et répertoire des titres nouvels pour la période du 2 avril 1765 au 7 décembre 1775, 11 janvier 1782 - 26 mai 1786; MC/RE/IV/9; Un registre de 570 feuillets de papier manuscrits, hauteur 39 x largeur 25 cm, paginés en toutes lettres par le notaire à la suite du répertoire précedent, de 1113 à 2210. Le registre est à restaurer, les pages étant rongées sur les bords. Des dessins aux folios 329 v° et 471 r°.
  Il comporte 2 parties: des folios 1 à 491, le répertoire chronologique des actes, du 11 janvier 1782 au 26 mai 1786, et du folio 496 au 570, la liste des titres nouvels de 1765 à 1775.
  - Liste chronologique des actes pour la période du 11 janvier au 31 décembre 1782, 11 janvier - 31 décembre 1782; 1 r°-199 r°; 199 feuillets
    - 11 janvier - 30 mars 1782, 1 r°-41 v°; 41 feuillets; grosse tache d'encre aux folios 18 v° et 19 r°
    - 2 avril - 31 mai 1782, 42 r°-82 r°; 42 feuillets
    - 1er juin - 31 juillet 1782, 82 v°-114 v°; 43 feuillets
    - 1er août - 30 septembre 1782, 115 r°-148 r°; 34 feuillets, le 148 v° est nul
    - 1er octobre - 30 novembre 1782, 149 r°-183 r°; 35 feuillets
    - 1er décembre - 31 décembre 1782, 183 v°-199 r°; 17 feuillets
  - Liste chronologique des actes pour la période du 1er janvier au 31 décembre 1783, 1er janvier - 31 décembre 1783; 199 v°-355 v°; 157 feuillets
    - 1er janvier-31 mars 1783, 199 v°-244 r°; 46 feuillets
    - 1er avril-30 juin 1783, 244 v°-290 r°; 46 feuillets
    - 1er juillet-30 septembre 1783, 290 v°-336 v°; 47 feuillets
    - 1er octobre-31 décembre 1783, 337 r°-355 v°; 19 feuillets
      La pagination du notaire comporte une erreur: elle passe de "dix sept cent cinquante six" à "dix sept cent cinquante neuf" (f° 339 v°-340 r°)
  - Liste chronologique des actes pour la période du 3 janvier au 31 décembre 1784, 3 janvier - 31 décembre 1784; 356 r°-409 v°; 54 feuillets
    - 3 janvier - 30 juin 1784, 356 r°-381 v°; 26 feuillets
    - 1er juillet - 31 décembre 1784, 382 r°-409 v°; 28 feuillets
  - Liste chronologique des actes pour la période du 2 janvier au 31 décembre 1785, 2 janvier - 31 décembre 1785; 410 r°-467 v°; 58 feuillets
    - 2 janvier - 30 juin 1785, 410 r°-437 r°; 28 feuillets, le 437 v° est blanc.
    - 1er juillet - 31 décembre 1785, 438 r°-467 v°; 30 feuillets
  - Liste chronologique des actes pour la période du 2 janvier au 26 mai 1786, 2 janvier - 26 mai 1786; 468 r°-491 r°; 24 feuillets, les feuillets 491 v° à 495 v° sont blancs.
  - Listes chronologiques des titres nouvels pour la période du 2 avril 1765 au 7 décembre 1775, 2 avril 1765 - 7 décembre 1775; 496 r°-569 v°; 74 feuillets, le f° 570 est blanc.
    - Liste chronologique des titres nouvels pour la période du 2 avril au 13 décembre 1765, 2 avril - 13 décembre 1765; 496 r°-518 v°; 23 feuillets
    - Liste chronologique des titres nouvels pour la période du 14 janvier au 16 décembre 1766, 14 janvier - 16 décembre 1766; 519 r°-546 v°; 28 feuillets
    - Liste chronologique des titres nouvels pour la période du 30 janvier 1767 au 7 décembre 1775, 30 janvier 1767 - 7 décembre 1775; 547 r°-569 v°; 23 feuillets